【裁判字號】    95,聲再,13
【裁判日期】    951027
【裁判案由】    聲請再審
【裁判全文】
臺灣臺北地方法院刑事裁定              95年度聲再字第13號
聲  請  人  甲○○
                    （現在臺灣臺北戒治所強制戒治中）
上列聲請人因違反毒品危害防制條例案件，對本院95年度毒聲字
第352號確定裁定聲請再審，本院裁定如下：
    主  文
再審之聲請駁回。
    理  由
一、聲請意旨詳如附件聲請狀所載。
二、按「觀察、勒戒及強制戒治之裁定確定後，有下列情形之一
    ，認為應不施以觀察、勒戒或強制戒治者，受觀察、勒戒或
    強制戒治處分之人，或其法定代理人、配偶，或檢察官得以
    書狀敘述理由，聲請原裁定確定法院重新審理：．．．三、
    原裁定所憑之證言、鑑定或通譯已證明其為虛偽者。．．．
    五、因發現確實之新證據足認受觀察、勒戒或強制戒治處分
    之人，應不施以觀察、勒戒或強制戒治者。」毒品危害防制
    條例第二十條之一第一項第三款、第五款固分別定有明文，
    惟第三款方面，必須有相當證據足以證明原裁定所憑之鑑定
    為虛偽，始屬相符。第五款所稱確實之新證據，固非以絕對
    不須經過調查程序為條件，但必須可認為確實足以動搖原確
    定裁定而為聲請人有利之裁定者為限。
三、經查，臺灣臺北看守所醫療人員於聲請人基本資料「毒品使
    用史２－１曾經濫用物質」欄中勾選「大麻」一項之依據，
    係該醫療人員與聲請人進行會談蒐集資料與評估時聲請人之
    自承。而聲請人之「臺灣臺北看守所附設勒戒處所受觀察勒
    戒人戒斷症狀觀察記錄表」均經勾選「無」，以及其「臺灣
    臺北看守所附設勒戒處所受觀察勒戒人行為問題觀察記錄表
    」次數均記載「○」等有利聲請人之條件，已為臺灣臺北看
    守所醫療人員依據法務部所頒訂之「有無繼續施用毒品傾向
    評估標準」進行各項評估時納入考量綜合判斷等情。業據臺
    灣臺北看守所以九十五年十月二十日北所衛字第○九五○○
    一二九六七號函覆明確。揆諸聲請人是否吸食大麻，與是否
    能於為警查獲時檢出，或經法院裁判認定係屬二事，既然聲
    請人曾向臺灣臺北看守所醫療人員主訴其曾吸食第二級毒品
    大麻，該所醫療人員將之記入基本資料「毒品使用史２－１
    曾經濫用物質」欄，即無虛偽。而聲請人有繼續施用毒品之
    傾向，係經該所醫療人員綜合法務部所頒訂之「有無繼續施
    用毒品傾向評估標準」所載各項要件，就聲請人有利不利等
    一切條件予以評估裁量後認定，其評估之結果自難任意泛稱
    不實。又查聲請人亦未提出其他足供本院調查或參酌認定原
    評估結果確屬虛偽，或足以動搖原確定裁定而為聲請人有利
    裁定之相當證據。聲請人陳稱原裁定有毒品危害防制條例第
    二十條之一第一項第三款、第五款之情形云云，不足採信。
    又按「受觀察、勒戒人經觀察、勒戒結果，．．．；有繼續
    施用毒品傾向者，於勒戒處所依法院或由少年法院（庭）裁
    定移送戒治處所施以強制戒治前，應繼續收容。其收容期間
    ，計入戒治期間。」觀察勒戒處分執行條例第八條第二項定
    有明文，因本件聲請人經觀察、勒戒結果，認有繼續施用傾
    向，縱觀察勒戒期間屆滿，依前開規定，於勒戒處所依法院
    裁定移送戒治處所施以強制戒治前，仍應繼續收容，且可將
    該段收容期間，計入戒治期間。聲請人抗辯臺灣臺北看守所
    附設勒戒所違反毒品危害防制條例第二十條第一項規定，損
    及聲請人權益云云，容有誤會，且此亦非再審理由，附此敘
    明。
四、綜上所述，聲請人之聲請為無理由，應予駁回。
據上論斷，依毒品危害防制條例第二十條之一第四項前段，裁定
如主文。
中    華    民    國    95    年    10    月    27    日
                  刑事第十庭審判長法  官  吳秋宏
                                  法  官  紀文惠
                                  法  官  姚念慈
以上正本證明與原本無異
如不服本裁定應於送達後五日內檢具繕本向本院提出抗告狀抗告
於臺灣高等法院
                                  書記官  劉芸珊
中    華    民    國    95    年    10    月    27    日


司法院資訊處製作；財團法人民間司法改革基金會備份。
